【裁判字號】    90,易,1747
【裁判日期】    900830
【裁判案由】    傷害
【裁判全文】
臺灣高雄地方法院刑事判決                          九十年度易字第一七四七號
    公  訴  人  臺灣高雄地方法院檢察署檢察官
    被      告  丙○○
右列被告因傷害案件，經檢察官提起公訴（九十年度偵字第六一七九號），本院判決
如左︰
    主  文
丙○○傷害人之身體，處拘役伍拾日，如易科罰金，以佰元折算壹日。
    事  實
一、丙○○於民國九十年三月十一日四時三十分許，與甲○○在高雄縣鳳山市○○路
    三三四號麵攤前食用酒菜完畢後，二人因支付酒菜帳款之事發生爭執，丙○○竟
    基於傷害人身體之犯意，動手與李仁叢互歐，致甲○○受有後枕部撕裂傷、前額
    部挫傷、皮下瘀血、左眼眶挫傷、皮下瘀血及右耳挫傷、皮下瘀血、右前臂挫傷
    、皮下瘀血、右膝挫傷、皮下瘀血等傷害。後經麵攤老闆丁○○及鄰人乙○○將
    二人拉開勸喻始行止息。
二、案經李仁叢訴請臺灣高雄地方法院檢察署檢察官偵查起訴。
    理  由
一、右揭事實，業據被告丙○○於本院審理時坦承在卷，且經告訴人甲○○及證人即
    麵攤老闆丁○○於偵查中指證綦詳，又被告與告訴人互毆之情，復經證人即另一
    勸架之鄰人乙○○於本院審理時證述在卷可按，告訴人因而受有前揭傷勢，亦有
    告訴人之診斷證明書一紙附卷可佐，雖被告陳稱係告訴人先動手，伊始回手等語
    ，並提出其亦有受傷之診斷證明書為憑，然此乃告訴人是否亦觸犯傷害罪之問題
    ，尚不得據此解免其罪責，而由告訴人所受之傷勢以觀，被告顯有傷害之犯意，
    洵屬無疑，故被告傷害犯行，事證明確，應堪認定。
二、核被告所為，係犯刑法第二百七十七條第一項之傷害罪。審酌被告與告訴人原係
    好友，酒後因支付酒菜帳款之事，互起爭執、鬥毆，進而訴諸法律交相指責，增
    添社會暴戾訟爭之氣，破壞社會詳和，且甫因酒後駕車經法院判處拘役執行完畢
    ，有臺灣高雄地方法院檢察署刑案資料查註紀錄表在卷可稽，其因酒後滋事顯非
    僅此一起，惟念其與告訴人互毆，告訴人亦有可歸咎之處，及告訴人所受之傷勢
    等一切情狀，量處如主文所示之刑，並諭知易科罰金之折算標準。
據上論斷，應依刑事訴訟法第二百九十九條第一項前段，刑法第二百七十七條第一項
、第四十一條第一項，罰金罰鍰提高標準條例第一條前段、第二條，判決如主文。
中      華      民      國    九十      年      八      月     三十     日
                                    臺灣高雄地方法院刑事庭
                                        法  官  陳淑卿
右正本證明與原本無異。
如不服本判決，應於送達後十日內，向本院提出上訴狀。
                                        書記官  陳朝宗
中      華      民      國    九十      年      八      月     三十     日
附錄本判決論罪之法條全文
刑法第二百七十七條條第一項
  傷害人之身體或健康者，處三年以下有期徒刑、拘役或一千元以罰金。


司法院資訊處製作；財團法人民間司法改革基金會備份。
